臺灣高等法院交通事件裁定　　　　　　 96年度交抗字第737號
　抗　告　人
　即受處分人　甲○○
上列抗告人因違反道路交通管理處罰條例案件，不服臺灣臺北地
方法院，中華民國96年8月28日所為裁定（95年度交聲字第1232
號），提起抗告，本院裁定如下：
    主  文
抗告駁回。
    理  由
一、抗告意旨略以：抗告人前於民國（下同）90年間因違規酒後
    駕車，經警以違反 90年1月17日修正公布之道路交通管理處
    罰條例第三十五條第一項第一款規定掣單舉發，而經抗告人
    向原處分機關申請切結易處吊扣駕駛執照，經原處分機關裁
    處吊扣駕駛執照，期間自 90年12月5日起至91年6月4日止。
    嗣抗告人固於91年1月9日復於國道高速公路酒後違規駕車，
    經警當場攔停掣單舉發，惟抗告人前於90年間所為酒後違規
    駕駛行為，因而所受之吊扣駕照，該駕駛執照迄今仍扣留在
    原處分機關未發還，而依法易處吊扣駕照最多僅能吊扣三個
    月，該違規駕駛行為之處分顯已執行完畢，則抗告人嗣於91
    年1月9日之酒後違規駕車行為，應依行為當時道路交通管理
    處罰條例第二十五條第一項第三款及第三十五條第一項第一
    款之規定裁罰，詎原處分機關竟認抗告人係違反裁處當時之
    道路交通管理處罰條例第三十五條第二項之規定，於九十五
    年十月二十四日以北市裁四字第裁二二—Ｚ0000000
    0號裁處抗告人罰鍰六萬元，並吊銷駕駛執照，三年內禁考
    ，顯然有裁定適用法律錯誤之違法，原審就此亦未予審酌，
    即裁定駁回抗告人之聲明異議，實有未當，為此依法提起抗
    告，請求撤銷原裁定云云。
二、按 90年1月17日修正公布施行之道路交通管理處罰條例第三
    十五條第一項規定：「汽車駕駛人，駕駛汽車經測試檢定有
    左列情形之一者，處新臺幣（下同）一萬五千元以上六萬元
    以下罰鍰，並當場禁止其駕駛及吊扣其駕駛執照一年。因而
    肇事致人受傷者，並吊扣其駕駛執照二年；致人重傷或死亡
    者，吊銷其駕駛執照，並不得再考領：一酒精濃度超過規定
    標準。二吸食毒品、迷幻藥、麻醉藥品及其相類似之管制藥
    品」，第二項則為：「汽車駕駛人經依前項規定吊扣駕駛執
    照，並於吊扣期間再有前項情形者，處六萬元罰鍰，並吊銷
    其駕駛執照；如肇事致人重傷或死亡者，吊銷其駕駛執照，
    並不得再考領」。又罰鍰不繳者，如受處分人領有有效之汽
    車牌照、駕駛執照時，得以每滿一千元罰鍰折算易處吊扣汽
    車牌照、駕駛執照一個月，不足一千元者以一千元計算，但
    易處吊扣期限不得逾三個月；受處分人仍不於十五日期限內
    繳送汽車牌照、駕駛執照者，吊銷其汽車牌照、駕駛執照，
    九十年五月三十日修正公布之違反道路交通管理是件統一裁
    罰基準及處理細則第六十一條第一項第一款亦定有明文。
三、查抗告人即受處分人甲○○前於九十年間因違規酒後駕車，
    經警攔停實施酒測，測得抗告人呼氣之酒精濃度超過標準，
    經警以違反九十年一月十七日修正公布之道路交通管理處罰
    條例第三十五條第一項第一款規定而掣單舉發，嗣抗告人向
    原處分機關申請切結易處吊扣駕駛執照，經原處分機關裁處
    吊扣駕駛執照，期間自 90年12月5日起至91年6月4日止，此
    據抗告人供承在卷，並有臺北市交通事件裁決所九十年六月
　　六日北市裁扣字第ＡＢＵ九九五六七六號駕駛執照吊扣執行
  　單影本乙份在卷可參（見原審卷（一）第十一頁）。嗣抗告
    人於駕駛執照遭吊扣期間之九十一年一月九日凌晨零時十九
    分許，酒後未帶駕駛執照而駕駛車牌號碼ＪＶ－八二八八號
    自用小客車，行經國道高速公路一百五十二公里處，為執行
    臨檢勤務之國道高速公路警察局第三警察對員警喻志欽當場
    攔停實施酒測，發現抗告人飲酒後吐氣之酒精濃度成份超過
    規定標準，遂以抗告人有違反當時道路交通管理處罰條例第
    三十五條第一項第一款及同條例第二十五條第一項第三款之
    酒精濃度超過規定標準及無照駕駛等違規駕駛行為掣單舉發
    等情，此為抗告人所不否認，並有內政部警政署國道公路警
    察局九十一年一月九日公警局交字第 Z00000000號舉發違反
    道路交通管理事件通知到乙份在卷可參，是抗告人上揭違規
    酒後駕車行為堪以認定。原處分機關因而於九十五年九月二
    十六日以北市裁四字第裁二二—Ｚ00000000號裁處
    罰鍰四萬二千六百元，並吊扣駕駛執照十二個月。抗告人不
    服，於期限內提出異議，經原處分機關調查後發現抗告人前
    於九十年間因違規酒後駕車行為遭裁罰吊扣駕駛執照中，乃
    改依前揭道路交通管理處罰條例第三十五條第二項及違反道
    路交通管理事件統一裁罰基準表之規定，於九十五年十月二
    十四日以北市裁四字第裁二二—Ｚ00000000號撤銷
    原處分，改裁處受處分人罰鍰六萬元，並吊銷其駕駛執照，
    三年內禁考等事實，此有臺北市交通事件裁決所北市裁四字
    第裁二二—Ｚ00000000號在卷可稽。抗告人雖以原
    處分機關第二次裁處之法律適用錯誤等語為辯，惟查原處分
    機關第一次裁處時原認抗告人有駕駛車輛未隨身攜帶駕駛執
    照及酒精濃度超過規定標準之違規行為，而依抗告人行為當
    時即九十年一月十七日修正公布之道路交通管理處罰條例第
    二十五條第一項第三款及第三十五條第一項第一款之規定，
    裁處罰鍰四萬二千六百元，並吊扣駕駛執照十二個月，嗣發
    現抗告人於91年1月9日違規時，係違規於駕駛執照吊扣期間
    內駕車，並非未隨身攜帶駕駛執照，原處分機關因而改依九
    十年一月十七日公佈施行之道路交通管理處罰條例第三十五
    條第二項及違反道路交通管理事件統一裁罰基準表之規定，
    改裁處受處分人罰鍰六萬元，並吊銷其駕駛執照，三年內禁
    考，於法並無不合。而經原審法院函詢原處分機關臺北市交
    通事件裁決所何以就抗告人甲○○同一違規行為先後於95年
    9月26日及95年10月24日以北市裁四字第裁22-Z00000000 號
    裁決二次，經原處分機關函覆稱：「本所九十五年九月二十
    六日北市裁四字第二二—Ｚ00000000號裁決書於九
    十五年十月五日有合法送達在案，惟因前開裁決書違規事實
    有誤，故本所於九十五年十月二十四日重新開立裁決書，並
    於九十五年十月二十七日郵寄在案」，此有該所九十六年五
    月十八日北市裁三字第０九六三五一三六九００號函乙件在
    卷可參（見原審卷（二）第八頁），顯見原處分機關係因九
    十五年九月二十六日之裁處認事用法有誤，而自行更正，於
  　法並無不合，抗告人空言指摘原處分機關於九十年十月二十
    四日所為之處分，適用法規不當，並重複裁處云云，洵非可
    採。至抗告人另辯稱前於90年所為酒後違規駕駛行為之處分
    及本件91年1月9日之酒後違規駕駛行為之處分均已執行完畢
    云云，然查抗告人於90年間因違規酒後駕車，經警以違反90
    年1月17日修正公布之道路交通管理處罰條例第三十五條第
    一項第一款規定掣單舉發，而經抗告人向原處分機關申請切
    結易處吊扣駕駛執照，經原處分機關裁處吊扣駕駛執照，期
    間自90年12月5日起至91年6月4日止。嗣抗告人駕駛執照吊
    扣期間之91年1月9日復於國道高速公路酒後違規駕車，依抗
    告人行為時之道路交通管理處罰條例之規定，抗告人即應受
    吊銷駕駛執照之處分，而抗告人之駕駛執照迄今雖仍扣留在
    原處分機關未發還，然因其本即應受吊銷駕駛執照之處分，
    且罰金部分亦不得以駕駛執照遭吊扣未領回即認罰鍰部分已
    自動易處吊扣駕駛執照，而執行完畢，此經原審法院函詢原
    處分機關本件裁罰是否已執行完畢，經原處分機關函覆稱：
    「異議人因第ＡＢＵ九九五六七六號違規案辦理汽車駕照吊
    扣自九十年十二月五日起至九十一年六月四日止，然異議人
    至今仍未辦理繳納前揭說明二裁處之罰鍰及吊銷駕駛執照，
    本案尚未執行完畢」，有該所九十六年五月十八日北市裁三
    字第０九六三五一三六九００號函一件在卷可參，抗告人所
    辯上揭二次酒後違規駕駛行為之裁處均已執行完畢云云，亦
    非可採。
四、綜上所述，抗告人確有於前揭時地於駕駛執照吊扣期間內酒
    後駕車酒精濃度超過標準之違規行為，原處分機關因而依抗
    告人行為時道路交通管理處罰條例第三十五條第二項及違反
    道路交通管理事件統一裁罰基準表之規定，裁處罰鍰六萬元
    ，並吊銷駕駛執照，三年內禁考，並無不當，且本件原處分
    機關處分迄今亦未執行完畢，原審法院因而認抗告人之聲明
    異議為無理由，而予以駁回，經核亦無不合，抗告人執上揭
    抗告意旨指摘原審裁定不當，尚難認有理由，應予駁回。
五、據上論結，應依道路交通案件處理辦法第26條，刑事訴訟法
    第412條，裁定如主文。
中　　華　　民　　國　　96　　年　　10　　月　　16　　日
　　　　　　刑事第五庭    審判長法　官  吳  敦
　　　　　　　　　　　　　　    法　官  陳祐治
　　　　 　 　　　　　　　　　　法　官  張傳栗
以上正本證明與原本無異。
不得再抗告。
                                書記官  李佩真
中　　華　　民　　國　　96　　年　　10　　月　　16　　日
